Minutes et répertoires du notaire Jean François LESCUYER, 4 avril 1748 - 1er février 1769 (étude V)
Archives nationales
- Minutes de Jean François LESCUYER, 4 avril 1748 - 16 décembre 1795; MC/ET/V/443 - MC/ET/V/860
  - Minutes. 1751, janvier - février, janvier - février 1751; MC/ET/V/458
    - Delegation., 19 janvier 1751; MC/ET/V/458
      Profession: capitaine
    - Transport., 21 janvier 1751; MC/ET/V/458
      Nom, qualité: (M.) Mousteau, Jean.
      Domicile: Puy-Roquelaure.
      Nom, qualité: (M.) Sachy, Jean Baptiste.
    - Inventaire après décès de Marie Elisabeth Cerceau, épouse de Louis Raddé., 21 janvier 1751; MC/ET/V/458
      Nom, qualité: (Mme ou Mlle) Cerceau, Marie Elisabeth.
      Nom, qualité: (M.) Raddé, Louis.
      Profession: fabricant de bas au métier
      inventaire après décès; Cerceau, Marie Elisabeth; Raddé, Louis
    - Apprentissage., 21 janvier 1751; MC/ET/V/458
      Nom, qualité: (M.) Leroy, Louis.
      Nom, qualité: (Mme ou Mlle) Orteran, Marie Anne.
      Profession: couturiere.
      Relations: épouse de l'intervenant 3.
      Nom, qualité: (M.) Pechet
    - Notoriete., 21 janvier 1751; MC/ET/V/458
      Nom, qualité: (personne morale) Hure (hoirs).
      Nom, qualité: (M.) Hure, Louis
    - Procuration déposee., 22 janvier 1751; MC/ET/V/458
      Nom, qualité: (M.) Laville de, Francois.
      Profession: inspecteur des manufactures.
      Domicile: Metz, généralité.
      Nom, qualité: (Mme ou Mlle) Laville de, Marie Francoise.
      Relations: sœur de l'intervenant 1
    - Contribution., 22 janvier 1751; MC/ET/V/458
      Nom, qualité: (M.) Guimont (créanciers).
      Relations: créanciers de l'intervenant 2.
      Nom, qualité: (M.) Guimont, Jean Antoine.
      Profession: prêtre
    - Mariage., 22 janvier 1751; MC/ET/V/458
      Nom, qualité: (M.) Radde, Louis.
      Profession: fabricant de bas en métier.
      Nom, qualité: (Mme ou Mlle) Crosnier, Marie Charlotte
    - Desistement d'appel., 23 janvier 1751; MC/ET/V/458
      Nom, qualité: (M.) Desnoyer, Jean Baptiste.
      Domicile: Saint-Germain-en-Laye
    - Titre nouvel., 24 janvier 1751; MC/ET/V/458
      Nom, qualité: (M.) Noblet, Denis.
      Profession: vigneron.
      Domicile: Argenteuil
    - Constitution., 26 janvier 1751; MC/ET/V/458
      Nom, qualité: (M.) Mangin, Pierre.
      Profession: procureur au Parlement.
      Nom, qualité: (M.) Rachon, Jean (bourgeois de Paris)
    - Transaction, bail., 26 janvier 1751; MC/ET/V/458
      Nom, qualité: (Mme ou Mlle) Bethune Charost de, Marie Charlotte.
      Nom, qualité: (M.) Froullay de, Rene Marie (comte de tesse).
      Nom, qualité: (M.) Aubert, Thomas.
      Profession: marchand de vin
    - Vente, maison, Paris, rue de Moussy., 26 janvier 1751; MC/ET/V/458
      Nom, qualité: (M.) Bellanger, Anne Philippe.
      Profession: conseiller au Parlement.
      Domicile: Paris, rue de Moussy.
      Profession: procureur au Parlement
      acte de vente
    - Quittance., 27 janvier 1751; MC/ET/V/458
      Nom, qualité: (personne morale) Michaut (hoirs).
      Relations: héritiers de l'intervenant 3.
      Profession: portier de maison.
      Intervenant 4, en deuxième partie:
      Nom, qualité: (M.) Poton, Jacques Paul.
      Profession: commissaire priseur
    - Succession (pieces déposees)., 28 janvier 1751; MC/ET/V/458
      Nom, qualité: (M.) Lataste, Augustin.
      Profession: chirurgien
    - Transport., 29 janvier 1751; MC/ET/V/458
      Nom, qualité: (M.) Dubost, Charles.
      Profession: ciseleur
    - Procuration., 29 janvier 1751; MC/ET/V/458
      Nom, qualité: (M.) Digeon, Francois.
      Profession: maitre de poste.
      Domicile: Dammartin-Pres-Paris.
      Nom, qualité: (M.) Currault, Nicolas (bourgeois dee Paris)
    - Succession (pieces déposees)., 29 janvier 1751; MC/ET/V/458
      Nom, qualité: (Mme ou Mlle) Dubois, Marie Anne.
      Nom, qualité: (M.) Genty, Alexandre
    - Transport., 29 janvier 1751; MC/ET/V/458
      Nom, qualité: (M.) Legrand, Pierre.
      Profession: mercier.
      Nom, qualité: (M.) Biard de Saint-Aubin de, Louis Francois
    - Procuration déposee., 29 janvier 1751; MC/ET/V/458
      Nom, qualité: (M.) Guillou, Paul Marie.
      Profession: tonnelier.
      Nom, qualité: (M.) Mahy, Guy Guillaume.
      Nom, qualité: (M.) Favier, Pierre.
      Nom, qualité: (M.) Chalmaison, Charles.
      Intervenant 5, en deuxième partie:
      Nom, qualité: (Mme ou Mlle) Grisard, Marguerite.
      Relations: veuve de l'intervenant 6.
      Intervenant 6, indirect:
      Nom, qualité: (M.) Trouvain, Jean (bourgeois de Paris).
    - Pouvoir., 30 janvier 1751; MC/ET/V/458
      Nom, qualité: (M.) Bellanger de Chavignon, Antoine.
      Nom, qualité: (M.) Michaut, Jean (bourgeois de Paris)
    - Pouvoir., 30 janvier 1751; MC/ET/V/458
      Nom, qualité: (Mme ou Mlle) Coizevox, Suzanne.
      Nom, qualité: (M.) Hebert, Jean.
      Profession: commissaire des guerres.
    - Mariage., 31 janvier 1751; MC/ET/V/458
      Nom, qualité: (M.) Legrix, Jean.
      Profession: agent d'affaire.
      Nom, qualité: (Mme ou Mlle) Varaine de, Charlotte
    - Quittance., 1er février 1751; MC/ET/V/458
      Nom, qualité: (M.) Desormes Duplessis, Jean Baptiste.
      Profession: avocat au Parlement.
      Nom, qualité: (M.) Boucher, Jacques (bourgeois de Paris).
    - Succession (pieces déposees), procuration, ambroise duduit., 1er février 1751; MC/ET/V/458
      Nom, qualité: (Mme ou Mlle) Ythier, Marguerite.
      Nom, qualité: (M.) Duduit, Ambroise.
      Nom, qualité: (M.) Leprestre, Auguste.
      Nom, qualité: (M.) Duduit, Charles.
      Nom, qualité: (M.) Cornet, Jean Baptiste (bourgeois de Paris)
    - Procuration déposee., 1er février 1751; MC/ET/V/458
      Nom, qualité: (M.) Graniel, Armand.
      Profession: chirurgien de la Dauphiné.
    - Succession (pieces déposees), procuration, heuze d'pointµ, 3 février 1751; MC/ET/V/458
      Nom, qualité: (M.) Heuze D', Henri Joseph.
      Nom, qualité: (M.) Harme de, Louis.
      Nom, qualité: (M.) Prevost, Raymond.
      Nom, qualité: (M.) Cornet, Jean Baptiste
    - Procuration., 3 février 1751; MC/ET/V/458
      Nom, qualité: (Mme ou Mlle) Taillandier, Marie Barbe.
      Domicile: Soisy-sous-Etiolles.
      Nom, qualité: (M.) Henry, Jean.
      Profession: jardinier.
      Nom, qualité: (M.) Taillandier, Francois.
      Profession: manouvrier.
      Domicile: Soisy-sous-Etiolles
    - Consentement., 3 février 1751; MC/ET/V/458
      Nom, qualité: (M.) Combette, Pierre Paul.
      Profession: garde du corps du roi.
      Domicile: Chaulny-en-Picardie
    - Notoriete., 4 février 1751; MC/ET/V/458
      Nom, qualité: (personne morale) Haldat de Moranlieu (hoirs).
      Nom, qualité: (Mme ou Mlle) Jourdain, Francoise.
      Nom, qualité: (M.) Haldat de Moranlieu, Francois.
    - Quittance., 5 février 1751; MC/ET/V/458
      Nom, qualité: (M.) Michoud, Luc.
      Domicile: Brangue-en-Dauphine.
      Nom, qualité: (M.) Doisneau, Bernard (bourgeois d' Orléans)
    - Quittance., 5 février 1751; MC/ET/V/458
      Domicile: Brangue.
    - Succession (pieces déposees)., 5 février 1751; MC/ET/V/458
      Nom, qualité: (M.) Grignotier, Pierre.
      Profession: hotelier.
      Domicile: Meaux
    - Quittance., 6 février 1751; MC/ET/V/458
      Nom, qualité: (M.) Bailly, Louis Rene.
      Profession: apothicaire.
      Nom, qualité: (M.) Bailli, Charles Francois.
      Relations: frère de l'intervenant 1.
      Nom, qualité: (M.) Henry, Barthelemy.
      Profession: fabricant de dorures
    - Procuration., 6 février 1751; MC/ET/V/458
      Nom, qualité: (M.) Barbe, Denis (bourgeois de Paris).
      Nom, qualité: (M.) Biard de Saint-Aubin de, Louis
    - Consentement., 6 février 1751; MC/ET/V/458
      Nom, qualité: (M.) Bonchretien, Antoine.
      Profession: marchand de bois
    - Obligation., 8 février 1751; MC/ET/V/458
      Nom, qualité: (M.) Leblond, Jean Robert.
      Profession: marchand de bois.
      Nom, qualité: (Mme ou Mlle) Pillard, Madeleine.
      Nom, qualité: (M.) Gaudot, Nicolas.
      obligation
    - Certificat de vie déposee., 8 février 1751; MC/ET/V/458
      Nom, qualité: (Mme ou Mlle) Tessier, Jeanne.
      Nom, qualité: (Mme ou Mlle) Tessier, Marie Claire
    - Procuration déposee., 9 février 1751; MC/ET/V/458
      Nom, qualité: (M.) Theriet, Andre Guillaume.
      Profession: capitaine.
      Nom, qualité: (M.) Poirier, Alexandre.
      Nom, qualité: (M.) Rostaing de, Claude.
      Nom, qualité: (Mme ou Mlle) Rouge, Marie Jeanne.
      Nom, qualité: (M.) Cornet, Jean (bourgeois de Paris)
    - Apprentissage, met-couturiere., 10 février 1751; MC/ET/V/458
      Nom, qualité: (Mme ou Mlle) Duperron, Genevieve.
      Nom, qualité: (Mme ou Mlle) Audry, Marie Angelique.
      Nom, qualité: (M.) Beaucerf, Francois.
      Profession: marchand de laine
    - Depot de pieces, procuration déposee, sentence de separation., 11 février 1751; MC/ET/V/458
      Nom, qualité: (personne morale) Lezurier (hoirs).
      Nom, qualité: (M.) Lezurier, Pierre.
      Nom, qualité: (M.) Piquy, Pierre.
      Nom, qualité: (Mme ou Mlle) Jorre, Anne Marguerite.
      Relations: épouse de l'intervenant 4
    - Mariage., 12 février 1751; MC/ET/V/458
      Nom, qualité: (M.) Scholemmer, Francois Chretien.
      Profession: tailleur d'habits.
      Nom, qualité: (Mme ou Mlle) Duche, Francoise
    - Main-levee., 12 février 1751; MC/ET/V/458
      Nom, qualité: (M.) Ducrollay, Jean.
      Profession: orfevre bijoutier.
      Nom, qualité: (M.) Hebert, Thomas Joachim.
      Profession: joaillier
    - Inventaire après décès de Marie Jouffroy, épouse de Pierre Penot-Destouches., 12 février 1751; MC/ET/V/458
      Nom, qualité: (Mme ou Mlle) Jouffroy, Marie.
      Nom, qualité: (M.) Penot-Destouches, Pierre.
      Profession: garde de la ville.
      Domicile: Paris
      inventaire après décès; Jouffroy, Marie; Penot-Destouches, Pierre
    - Main-levee., 12 février 1751; MC/ET/V/458
      Nom, qualité: (M.) Lorry, Francois.
      Profession: marchand-bonnetier
    - Consentement., 15 février 1751; MC/ET/V/458
      Nom, qualité: (M.) Descorbiat de Sainte-Gemme, Pierre
    - Procuration., 15 février 1751; MC/ET/V/458
      Nom, qualité: (personne morale) Charon (hoirs).
      Nom, qualité: (M.) Charon, Jean Baptiste (marquis de menars).
      Nom, qualité: (M.) Mathis, Nicolas.
      Profession: notaire au Châtelet
    - Procuration déposee., 16 février 1751; MC/ET/V/458
      Nom, qualité: (M.) Allard, Jean.
      Profession: marchand,consul (ancien).
      Domicile: Amiens.
      Nom, qualité: (M.) Brossard, Auguste.
      Domicile: Bavent.
      Relations: veuve de l'intervenant 4.
      Intervenant 4, indirect:
      Nom, qualité: (M.) Trouvain, Jean.
    - Procuration., 16 février 1751; MC/ET/V/458
      Nom, qualité: (M.) Lheritier, Charles.
      Profession: intéressé dans les affaires du roi
    - Remboursement., 16 février 1751; MC/ET/V/458
      Nom, qualité: (M.) Freville, Pierre.
      Profession: huissier à la chancellerie du palais.
      Nom, qualité: (M.) Roslin, Jean.
      Profession: secrétaire des finances
    - Succession (pieces déposees), procuration, babtistaire., 17 février 1751; MC/ET/V/458
      Nom, qualité: (M.) Regnouval, Pierre.
      Nom, qualité: (Mme ou Mlle) Regnouval, Catherine.
      État civil: décédée.
      Nom, qualité: (M.) Cezan de.
      Nom, qualité: (Mme ou Mlle) Devery, Marie.
      Nom, qualité: (Mme ou Mlle) Lamirault, Anne.
      Nom, qualité: (M.) Mouchet, Denis.
      Intervenant 7, en deuxième partie:
    - Mariage., 17 février 1751; MC/ET/V/458
      Nom, qualité: (M.) Maranger, Henri (bourgeois de Paris).
      Nom, qualité: (Mme ou Mlle) Marchais, Anne Madeleine.
      Nom, qualité: (M.) Lacoustillier de Fondy, Pierre.
      Profession: employe dans les affaires du roi
    - Depot d'argent., 17 février 1751; MC/ET/V/458
      Nom, qualité: (M.) Vitry de, Pierre.
      Profession: procureur au Châtelet
    - Succession (renonciation)., 17 février 1751; MC/ET/V/458
      Intervenant 1, en deuxième partie:
      Nom, qualité: (M.) Drouard, Jean Baptiste.
      Domicile: Dormans.
      Nom, qualité: (M.) Bezu de, Francois.
      renonciation
    - Apprentissage, met-peintre, met-doreur., 17 février 1751; MC/ET/V/458
      Nom, qualité: (M.) Henriet, Claude.
      Nom, qualité: (M.) Letourneur, Pierre.
      Profession: peintre,doreur
    - Consentement., 17 février 1751; MC/ET/V/458
      Nom, qualité: (M.) Courbon de Blenac de, Rene Sophie
    - Main-levee., 20 février 1751; MC/ET/V/458
      Nom, qualité: (M.) Berhondeau, Jean Doyer (bourgeois de Paris).
      Nom, qualité: (M.) Rigaud, Francoise.
      Relations: épouse de l'intervenant 1
    - Remboursement., 20 février 1751; MC/ET/V/458
      Nom, qualité: (Mme ou Mlle) Leguidois, Barbe.
      Nom, qualité: (M.) Vassous, Charles (bourgeois de Paris).
      Domicile: Paris.
      Nom, qualité: (M.) Dizat, Bernard
    - Vente., 21 février 1751; MC/ET/V/458
      Nom, qualité: (M.) Raimond, Francois.
      Profession: cordonnier.
      Nom, qualité: (M.) Raimond, Pierre.
      Nom, qualité: (Mme ou Mlle) Raimond, Marie Anne.
      Nom, qualité: (M.) Raimond, Clement.
      Relations: père de l'intervenant 1, père de l'intervenant 2, père de l'intervenant 3
    - Mariage., 22 février 1751; MC/ET/V/458
      Nom, qualité: (M.) Adancourt, Claude.
      Profession: tabletier.
      Domicile: Meru.
      Nom, qualité: (Mme ou Mlle) Lehain, Anne.
      Nom, qualité: (M.) Trubert, Francois.
      Profession: tabletier
    - Autorisation d'acceptation., 22 février 1751; MC/ET/V/458
      Nom, qualité: (Mme ou Mlle) Pichard, Therese.
      État civil: décédée
      ratification
    - Quittance., 22 février 1751; MC/ET/V/458
      Nom, qualité: (M.) Sion, Gabriel.
      Nom, qualité: (M.) Lecoeur, Marin Louis (bourgeois de Paris).
      Domicile: Tours
    - Inventaire après décès de Pierre Ginard., 24 février 1751; MC/ET/V/458
      Nom, qualité: (M.) Ginard, Pierre.
      Profession: chapelier
      inventaire après décès; Ginard, Pierre
    - Bail., 25 février 1751; MC/ET/V/458
      Nom, qualité: (M.) Travaillot, Jean Baptiste (bourgeois de Paris).
      Nom, qualité: (M.) Marguerite, Leon.
      Profession: boulanger,cabaretier.
      Domicile: Chapelle-la-Reine (la, seine-et-Marne
    - Vente, immeubles, Courtille (la)., 25 février 1751; MC/ET/V/458
      Nom, qualité: (M.) Machoud, Claude Philibert (bourgeois de Paris).
      Nom, qualité: (Mme ou Mlle) Finot, Reine.
      Domicile: Courtille (la)
    - Succession (pieces déposees)., 26 février 1751; MC/ET/V/458
      Nom, qualité: (Mme ou Mlle) Chenais de Hautte-Villeneuve, Marie Agathe.
      Domicile: Redon
    - Pieces déposees, transport, procurations., 27 février 1751; MC/ET/V/458
      Nom, qualité: (M.) Siffredy de, Jean Francois.
      Nom, qualité: (M.) Cambis de, Francois.
      Profession: commandant de la ville et chateau.
      Domicile: Entrevaux.
      Nom, qualité: (M.) Coppin, Louis.
      Nom, qualité: (Mme ou Mlle) Linardon, Marguerite.
      Nom, qualité: (Mme ou Mlle) Linardon, Baptiste (bourgeois de Paris)
  - Minutes. 1751, mars - avril, mars - avril 1751; MC/ET/V/459
    - Apprentissage, met-couturiere., 1er mars 1751; MC/ET/V/459
      Nom, qualité: (Mme ou Mlle) Millet, Marie Geneveve.
      Nom, qualité: (Mme ou Mlle) Hallier, Angelique.
      Profession: couturiere (maître).
    - Desistement., 3 mars 1751; MC/ET/V/459
      Nom, qualité: (M.) Lemaire, Jean Pierre (bourgeois de Paris).
    - Traite d'office, off-huissier sergent à cheval au chatelet., 4 mars 1751; MC/ET/V/459
      Nom, qualité: (M.) Roze, Joseph.
      Profession: huissier à cheval au Châtelet.
      Nom, qualité: (M.) Chantereau, Alexandre Gilles.
      Profession: praticien
    - Succession (dépôt de pieces)., 5 mars 1751; MC/ET/V/459
      Nom, qualité: (M.) Fichon, Louis (bourgeois).
      Domicile: Orleans
    - Vente, maison, Coupvray., 5 mars 1751; MC/ET/V/459
      Nom, qualité: (M.) Hamoche, Pierre.
      Profession: marchand-vinaigrier-tonnelier.
      Nom, qualité: (Mme ou Mlle) Louette, Marie Louise.
      Relations: épouse de l'intervenant 1.
      Nom, qualité: (M.) Pachaux, Francois.
      Profession: macon (maître).
      Domicile: Coupvray
    - Testament., 6 mars 1751; MC/ET/V/459
      Nom, qualité: (Mme ou Mlle) Vierret, Anne Francoise.
      Nom, qualité: (M.) Auclerc, Pierre.
      Profession: huissier audiencier.
      Domicile: Bourbon
    - Procuration., 7 mars 1751; MC/ET/V/459
      Nom, qualité: (M.) Asselin d' Auberville, Jean Francois Alexandre.
      Nom, qualité: (M.) Debiard, Louis
    - Procuration déposee., 7 mars 1751; MC/ET/V/459
      Nom, qualité: (M.) Jerome, Jacques.
      Nom, qualité: (M.) Guyard, Francois.
      Profession: avocat.
      Domicile: Montargis.
      Nom, qualité: (Mme ou Mlle) Leblanc, Francoise Andree.
      Nom, qualité: (M.) Giroux.
      Domicile: Grenoble.
      Nom, qualité: (M.) Aupoix, Jacques Francois.
      Relations: veuve de l'intervenant 7.
      Intervenant 7, indirect:
    - Quittance., 9 mars 1751; MC/ET/V/459
      Nom, qualité: (M.) Carton, Simon.
      Domicile: Vincennes.
      Nom, qualité: (M.) Bernardin Du Chatelet, Francois (ministre du Châtelet).
      Profession: gouverneur.
      Domicile: Vincennes
    - Constitution., 10 mars 1751; MC/ET/V/459
      Nom, qualité: (M.) Glue d' Espinville, Louis.
      Nom, qualité: (M.) Jactat, Pierre.
      Profession: chirurgien.
      Nom, qualité: (Mme ou Mlle) Coquet, Marie.
      Relations: épouse de l'intervenant 2
    - Depot de pieces., 10 mars 1751; MC/ET/V/459
    - Transport., 11 mars 1751; MC/ET/V/459
      Nom, qualité: (M.) Rocheux, Francois.
    - Resignation, cure, Coudray-Montceaux(le)., 11 mars 1751; MC/ET/V/459
      Nom, qualité: (M.) Soret, Francois.
    - Depot de pieces., 11 mars 1751; MC/ET/V/459
      Nom, qualité: (M.) Poujade, Pierre.
      Profession: chirurgien privilegie du roi
    - Procuration déposee., 11 mars 1751; MC/ET/V/459
      Nom, qualité: (Mme ou Mlle) Clicquot, Nicole.
      Nom, qualité: (M.) Piard, Mathieu.
      Domicile: Reims.
      Nom, qualité: (M.) Fournerot, Gabriel Nicolas (bourgeois de Paris).
    - Depot de pieces., 13 mars 1751; MC/ET/V/459
      Nom, qualité: (M.) Cornet, Jean (bourgeois de Paris).
    - Procuration déposee., 13 mars 1751; MC/ET/V/459
      Nom, qualité: (Mme ou Mlle) Burle, Claire.
      Nom, qualité: (M.) Caron, Jean Baptiste (bourgeois de Paris).
      Domicile: Marseille.
      Nom, qualité: (M.) Cornet, Jean Baptiste (bourgeois de Paris).
    - Testament, substitution., 13 mars 1751; MC/ET/V/459
      Nom, qualité: (M.) Lemaigre, Francois Michel (bourgeois de Paris).
      Profession: officier jure mesureur de charbon.
    - Vente, vigne, Vendeuvre-sur-Barse., 14 mars 1751; MC/ET/V/459
      Nom, qualité: (Mme ou Mlle) Prelot, Edmee.
      Nom, qualité: (M.) Gabiot, Thomas.
      Profession: laboureur.
      Domicile: Vendeuvre-sur-Barse.
      Nom, qualité: (M.) Bingon, Pierre.
      Profession: marchand de poissons.
    - Pieces déposees., 15 mars 1751; MC/ET/V/459
    - Quittance., 16 mars 1751; MC/ET/V/459
      Nom, qualité: (M.) Marsot, Nicolas.
      Profession: marchand-grainier.
      Nom, qualité: (M.) Milsent, Pierre.
      Profession: voiturier par terre.
    - Mortuaire depose., 19 mars 1751; MC/ET/V/459
      Nom, qualité: (Mme ou Mlle) Brusseaux, Anne.
      Domicile: Chaumont-Porcien.
      Nom, qualité: (M.) Pinard, Robert
    - Procuration déposee., 19 mars 1751; MC/ET/V/459
      Nom, qualité: (M.) Plongeon, Henri.
      Relations: procureur de l'intervenant 2.
      Nom, qualité: persname Abb- Vauluisant
    - Procuration., 21 mars 1751; MC/ET/V/459
      Nom, qualité: (M.) Reytter, Charles Louis.
      Profession: suisse du chateau.
      Nom, qualité: (M.) Reytter, Michel Louis.
      Profession: garcon de paneteriie de la reine.
      Nom, qualité: (M.) Reytter, Francois Alexandre.
      Domicile: Chesnay(le).
      Relations: veuve de l'intervenant 5.
      Intervenant 5, indirect:
    - Procuration., 23 mars 1751; MC/ET/V/459
      Nom, qualité: (Mme ou Mlle) Hugot, Marie Anne Angelique.
      Nom, qualité: (M.) Senoble, Etienne (bourgeois de Paris).
      Nom, qualité: (M.) Senoble, Edme Denis (bourgeois de Paris).
    - Depot de pieces., 24 mars 1751; MC/ET/V/459
    - Depot de pieces., 24 mars 1751; MC/ET/V/459
      Nom, qualité: (Mme ou Mlle) Boudin, Antoinette
    - Notoriete de succession., 24 mars 1751; MC/ET/V/459
      Nom, qualité: (M.) Michaut, Aime.
      Profession: portier
    - Procuration., 24 mars 1751; MC/ET/V/459
      Nom, qualité: (M.) Marolles de, Louis Alexis.
      Nom, qualité: (Mme ou Mlle) Marolles d' Ambleville de, Marie Therese.
      Nom, qualité: (M.) Serot, Jean Baptiste (bourgeois de Paris).
    - Notoriete du nom., 26 mars 1751; MC/ET/V/459
      Nom, qualité: (Mme ou Mlle) Hugot, Claire Catherine.
    - Procuration., 27 mars 1751; MC/ET/V/459
      Nom, qualité: (M.) Dumont, Laurent (bourgeois de Paris).
      Nom, qualité: (M.) Dumont, Jean Michel (bourgeois de Paris).
    - Obligation., 29 mars 1751; MC/ET/V/459
      Nom: (personne morale) Abb-Nd-De Chalis.
      Nom, qualité: (M.) Devins, Francois.
      Profession: substitut du procureur general de la cour des aides
    - Succession., 29 mars 1751; MC/ET/V/459
      Nom, qualité: (Mme ou Mlle) Gadagne d' Hostun de, Charlotte Louise.
      Nom, qualité: (M.) Pons de, Constant (comte).
    - Constitution sur le roi., 30 mars 1751; MC/ET/V/459
      Nom, qualité: (M.) Dumesnil, Louis Claude.
      Profession: professeur à l' academie de peinture.
    - Bail à ferme, terres, Clichy-la-Garenne., 30 mars 1751; MC/ET/V/459
      Nom, qualité: (M.) Maincent, Jacques Francois.
      Profession: syndic general des tontines.
      Nom, qualité: (M.) Brochet, Etienne.
      Profession: marchand-platrier.
      Nom, qualité: (Mme ou Mlle) Belhomme, Marie Nicole.
    - Succession (renonciation)., 30 mars 1751; MC/ET/V/459
      Nom, qualité: (Mme ou Mlle) Pierre, Jeanne.
      Nom, qualité: (M.) Gratien, Nicolas.
    - Inventaire après décès de Grégoire Sery., 30 mars 1751; MC/ET/V/459
      Nom, qualité: (M.) Sery, Grégoire.
      Profession: huissier du bureau de la ville.
      inventaire après décès; Sery, Grégoire
    - Depot de pieces., 30 mars 1751; MC/ET/V/459
    - Depot de pieces., 30 mars 1751; MC/ET/V/459
    - Procuration., 31 mars 1751; MC/ET/V/459
      Nom, qualité: (M.) Baudot, Jean.
      Profession: maitre d'hotel.
      Nom, qualité: (M.) Aubry, Julien.
      Profession: cabaretier (maître).
      Domicile: Mouy.
      Nom: (personne morale) Fabrique de Saint-Maclou-De-Pontoise.
      Domicile: Pontoise.
      Nom, qualité: (M.) Haudoire Delapree D', Jean Baptiste.
      Profession: commandant du chateau.
      Domicile: Peronne.
      Profession: commis à la recette de l'hotel-dieu.
    - Transport., 31 mars 1751; MC/ET/V/459
      Nom, qualité: (M.) Ducasse, Jean.
      Profession: bachelier en droit.
      Nom, qualité: (Mme ou Mlle) Esmonin, Antoinette Jeanne.
      Nom, qualité: (M.) Fortin, Jean Jacques
    - Inventaire après décès de Marie Jeanne Ladois, épouse de Nicolas Samson Louis Marais., 1er avril 1751; MC/ET/V/459
      Nom, qualité: (Mme ou Mlle) Ladois, Marie Jeanne.
      Nom, qualité: (M.) Marais, Nicolas Samson Louis (bourgeois de Paris).
      inventaire après décès; Ladois, Marie Jeanne; Marais, Nicolas Samson Louis
    - Procuration., 1er avril 1751; MC/ET/V/459
      Nom, qualité: (Mme ou Mlle) Lemoyne, Anne Charlotte.
      Nom, qualité: (Mme ou Mlle) Lemoyne, Francoise Madeleine.
      Nom, qualité: (M.) Lemoyne, Simon Charles.
      Profession: receveur des eoices de la chambre des comptes.
      Nom, qualité: (M.) Yvonnet, Pierre Martin.
      Profession: receveur du pret et annuel de la généralité.
      Domicile: Champagne.